【裁判字號】    98,交聲,1432
【裁判日期】    980831
【裁判案由】    違反道路交通管理處罰條例聲明異議
【裁判全文】
臺灣桃園地方法院交通事件裁定      98年度交聲字第1432號
原處分機關  交通部公路總局新竹區監理所
異  議  人
即受處分人  甲○○
上列異議人因違反道路交通管理處罰條例案件，對於交通部公路
總局新竹區監理所中華民國98年6月18日桃監裁罰字第裁52－DB
0000000號裁決書所為之處分，聲明異議，本院裁定如下：
    主  文
異議駁回。
    理  由
一、原處分意旨略以：異議人即受處分人甲○○騎乘車牌號碼FK
    6 －338 號重型機車，於民國98年2 月25日上午11時許，在
    桃園縣桃園市○○路與正光街之路口闖紅燈左轉，經警當場
    攔停製單舉發「闖紅燈」，異議人逾應到案期限30日內到案
    提出申訴，但原處分機關交通部公路總局新竹區監理所函詢
    舉發單位結果，仍認其確有前開違規行為，依道路交通管理
    處罰條例第53條第1 項規定及違反道路交通管理事件統一裁
    罰基準及處理細則等規定，裁處異議人罰鍰新臺幣（下同）
    2,700 元，並記違規點數3 點。
二、聲明異議意旨略以：伊騎機車沿中山路到正光街口時，預備
    左轉進入正光街對面小巷，伊先騎到正光街口還未停下來時
    ，正光街剛好變為綠燈，伊就騎車過路口進入正光街對面小
    巷，伊是正光街車流進入路口的第一輛車，伊並非直接由中
    山路違規紅燈左轉。且無拍照或錄影之科學採證，而舉發員
    警是在距離正光街路口約80至100 公尺的正光街內等紅燈，
    與伊隔有數量汽車的車陣，豈能直接目擊違規人是伊云云。
三、按汽車駕駛人，行經有燈光號誌管制之交岔路口闖紅燈者，
    處新臺幣一千八百元以上五千四百元以下罰鍰；又汽車駕駛
    人違反第53條規定者，除依原條款處罰鍰外，並記違規點數
    三點，道路交通管理處罰條例第53條第1 項、第63條第1 項
    第3 款定有明文。再道路交通管理處罰條例所稱之汽車，依
    該條例第三條第八款之規定，包含機器腳踏車在內。次按道
    路交通案件處理辦法第19條規定，交通法庭認為聲明異議無
    理由者，應以裁定駁回之。
四、經查：
  (一)桃園縣桃園市○○路與正光街口設置有燈光號誌管制乙節，
    為異議人所自承（見本院卷第30頁），並經證人即舉發員警
    林榮戶明確證述在卷可憑（見本院卷第31頁），復有照片4
    張存卷足稽（見本卷第40頁）；又異議人騎乘重型機車於前
    開時、地，違規闖紅燈左轉而經警當場舉發闖紅燈等情，業
    據證人林榮戶到庭具結證稱：伊當時是正光街口等紅燈的第
    一輛機車，當時天候晴，光線明亮，視線上並無任何障礙，
    伊清楚看到中山路與正光街之號誌及車輛行駛情形。伊等正
    光街的號誌由紅燈轉為綠燈後約1 、2 秒，正要啟動機車時
    ，伊看到異議人機車快速沿中山路由桃園往中壢方向騎來，
    直接由中山路「外側車道」闖紅燈左轉正光街對面（即桃庚
    聯合診所旁邊）小巷，異議人機車並非騎至正光街口待轉，
    是直接由中山路外側車道闖紅燈左轉，伊旋即騎車自後追及
    將之攔停，並告知違規闖紅燈事實，並將舉發通知單填載違
    規事實、時間、地點、應到案日期後交予異議人簽收，但異
    議人態度很不友善，異議人看過舉發通知單後，竟拒絕簽收
    等語屬實（見本院卷第30反面至33頁），所述情節與異議人
    自承：是沿中山路由桃園往中壢方向騎來，要左轉至正光街
    對面小巷抄近路等語（見本院卷第30頁），及現場照片、林
    榮戶所繪圖顯示現場位置情節均符（見本院卷第39、40頁）
    ，可見證人查處當時所站立位置，應有明確看見燈號及異議
    人違規闖紅燈左轉，不致誤判。且林榮戶所目睹異議人違規
    行駛路線（未駛至正光街前方，即直接由中山路外側車道疾
    駛闖紅燈左轉，見本院卷第39、40頁），與一般由中山路行
    駛至正光街口而待轉之路線迥異，自可排除混淆之可能。衡
    諸上揭證人林榮戶乃為現場目擊者，既到庭在法官面前，以
    言詞供述本件待證事實，且具結擔保其真正，而卷存資料並
    無證據足以證明其證詞係屬虛偽，亦無不可採之品行證據或
    前科證據存在，自不得僅以證人林榮戶係本件製單舉發之在
    場執勤員警，而全盤抹煞其在訴訟上所具有之原證人資格，
    異議人復無法舉出任何對其有利之證據，彈劾上揭證言之可
    信性，以使法院產生任何合理之懷疑，是異議人所辯，尚無
    可採。至除該證人之證詞外，固無另以錄影或照相方式拍攝
    車輛違規錄影帶或照片可資證明，惟按諸一般乙○執行交通
    勤務，法律並未規定要求其就闖紅燈等違規事項，悉應錄影
    或拍照存證，且此等違規情事，常係發生於一剎那之間，除
    非案發當時，恰有預先錄影或擺設可供緊急照相之設備，否
    則要求執勤員警或舉發機關予以緊急錄影或照相，並以此為
    憑，未免不切實際。衡諸該員警係依法執行公務，既不認識
    異議人，雙方亦無任何嫌隙可言，當不至甘冒犯偽證罪之風
    險，蓄意加以構陷。
  (二)異議人雖辯以：員警林榮戶當時在距離正光街口80至100 公
    尺外之正光街內，員警前方尚有等待紅燈之車陣，豈能看見
    違規情形云云（見本院卷第32頁反面、37、41、42頁），惟
    異議人竟能遠眺及於80至100 公尺車陣外之員警，甚且是在
    正「騎到正光街口還未停下來，就騎車過路口進入正光街對
    面小巷」之剎那間，甚難想像！舉發員警林榮戶又豈能在80
    至100 公尺之車流後方，旋即跨越中山路，追及自正光街第
    一輛出發之異議人機車？遑論林榮戶能知悉異議人係沿中山
    路由桃園往中壢方向行駛而來！異議人所辯情節，自無可採
    。綜上，本件違規行為，事證已臻明確。
五、綜上所述，受處分人確有於前揭時、地闖紅燈之違規行為，
    原處分機關依道路交通管理處罰條例第53條第1 項、第63條
    第1 項第3 款、違反道路交通管理事件統一裁罰基準及處理
    細則等規定，裁處受處分人罰鍰2,700 元並記違規點數3 點
    ，核無違誤，本件異議為無理由，應予駁回。
據上論斷，應依道路交通案件處理辦法第19條，裁定如主文。
中    華    民    國    98    年    8     月    31    日
                  刑事第九庭  法  官  蘇琬能
以上正本證明與原本無異。
如不服本裁定，應於裁定送達後5 日內向本院提出抗告狀。
                              書記官  何伊羚
中    華    民    國    98    年    8     月    31    日


司法院資訊處製作；財團法人民間司法改革基金會備份。
